最　高　行　政　法　院　裁　定
　　　　　　　　　　　　　94年度裁字第02090號
上　訴　人　甲○○
被 上訴 人　財政部臺灣省北區國稅局
代　表　人　乙○○
上列當事人間因贈與稅事件，上訴人對於中華民國93年5月5日臺
北高等行政法院92年度訴字第490號判決，提起上訴，本院裁定
如下：
    主  文
上訴駁回。
上訴審訴訟費用由上訴人負擔。
    理  由
一、按對於高等行政法院判決上訴，非以其違背法令為理由，不
    得為之，行政訴訟法第242條定有明文。是對於高等行政法
    院判決上訴，若未具體說明原判決違背何項法令、不適用或
    如何適用不當之具體情事，即非主張原判決違背法令以為上
    訴理由，其上訴不應准許。
二、上訴意旨略謂：（一）上訴人86年系爭土地買賣移轉時之土
    地公告現值與臺灣板橋地方法院拍賣之泰山段3小段580地號
    農業區田地土地公告現值每平方公尺均同為每平方公尺25,0
    00元。89年系爭土地之土地公告現值與臺灣板橋地方法院拍
    定之泰山段3小段580地號土地公告現值仍維持每平方公尺25
    ,000元。其時點雖異，但所計算依據之土地公告現值每平方
    公尺均相同，又兩筆土地雖相隔有一段距離，惟其土地使用
    分區均為「農業區」，農業區移轉土地應受農業發展條例等
    相關法令規定限制，故其價格受限，自難與其他「住宅區」
    及「商業區」相提並論。（二）按財政部90年（上訴狀誤載
    為91年）11月7日台財稅第0900457029號函釋意旨，上訴人
    於86年6月17日亦買賣移轉所有坐落臺北縣泰山鄉○○段○
    ○段621地號土地（與系爭土地相鄰）予訴外人楊柯臻，
    該筆土地買賣契約實際訂約日為86年4月12日，成交價格為
    37,700,000元，即每平方公尺18,907元，亦低於其土地公告
    現值每平方公尺25,000元及系爭土地每平方公尺19,662元，
    又該筆土地交易日期早於系爭土地約3個月，足證本件適用
    財政部前揭函釋，而免於課徵贈與稅。為此提起上訴，請將
    原判決廢棄，並撤銷訴願決定及原處分、復查決定等語。
三、經查，前開上訴意旨所陳（含證據）各節，無非係就原審取
    捨證據、認定事實之職權行使事項再事爭執，並據以指摘原
    判決不當；而對原判決依其認定之事實，適用遺產及贈與稅
    法第5條第2款、第10條第1項前段及第3項，暨財政部90年（
    原判決誤植為91年）11月7日台財稅第0900457029號函釋意
    旨，維持訴願決定及原處分，駁回上訴人在原審之訴所持理
    由，究違背何項法令、不適用或如何適用不當之具體情事並
    未具體說明，依首開規定及說明，其上訴為不合法，應予駁
    回。
四、上訴人上訴聲明「請（被上訴人）退還已繳納復查決定應繳
    納稅額半數（新台幣807,618元）及應加計之利息」部分未
    經原審裁判，本院無庸予以調查審究，附此敘明。
五、依行政訴訟法第249條第1項前段、第104條、民事訴訟法第
    95條、第78條，裁定如主文。
中    華    民    國    94    年    10    月    13    日
                  第二庭審判長法  官　廖　政　雄
                              法  官　林　清　祥
                              法  官　鍾　耀　光
                              法  官　姜　仁　脩
                              法  官　胡  國  棟
以  上  正  本  證  明  與  原  本  無  異
中    華    民    國    94    年    10    月    13    日
　　　　　　　　　　　　　　　書記官　陳　盛　信
